臺灣板橋地方法院刑事判決             100年度易字第3811號
公  訴  人  臺灣板橋地方法院檢察署檢察官
被      告  王哲蔚
上列被告因傷害案件，經檢察官提起公訴（100 年度偵字第2092
8 號），本院依簡式審判程序，判決如下：
    主  文
王哲蔚傷害人之身體，處拘役肆拾日，如易科罰金，以新臺幣壹
仟元折算壹日。
    事  實
一、王哲蔚於民國100 年6 月18日凌晨時分，經不詳友人介紹認
    識周佩儀，2 人於同日上午3 時40分許，一同返回王哲蔚位
    於新北巿五股區○○路86巷3 號6 樓住處，竟因故發生爭執
    ，王哲蔚遂基於傷害他人身體之犯意，徒手掌摑周佩儀之臉
    部，致周佩儀受有臉、頭皮及頸之挫傷、疑似腦震盪、左眼
    出血等傷害。
二、案經周佩儀訴由新北巿政府警察局蘆洲分局移請臺灣板橋地
    方法院檢察署檢察官偵查起訴。
    理  由
一、本案被告王哲蔚所犯係死刑、無期徒刑、最輕本刑為3 年以
    上有期徒刑以外之罪，其於準備程序中就被訴事實為有罪之
    陳述，經本院告知簡式審判程序之旨，並聽取公訴人、被告
    之意見後，裁定進行簡式審判程序，合先敘明。
二、上揭犯罪事實，業據被告於警詢、偵查中及本院審理時供承
    不諱，並經告訴人周佩儀（即代號0000-000000 ）於警詢及
    偵查中指訴明確，且有行政院衛生署雙和醫院診斷證明書、
    急診護理評估紀錄、急診護理記錄、急診病歷記錄等影本各
    1 份附卷可資佐證，足認被告自白確與事實相符，堪值採信
    。是本案事證明確，被告犯行堪以認定，應予依法論罪科刑
    。
三、核被告所為，係犯刑法第277 條第1 項之傷害罪。爰審酌被
    告無犯罪前科，此有臺灣高等法院被告前案紀錄表1 件在卷
    足憑，平日素行尚稱良好，卻因一時爭紛而出手掌摑甫相識
    不久之告訴人，而其於犯罪後雖坦承犯行，但迄未與告訴人
    達成和解並獲諒解，兼衡其犯罪動機、目的、手段以及告訴
    人所受傷勢等一切情狀，量處如主文所示之刑，並諭知易科
    罰金之折算標準，以資懲儆。
據上論斷，應依刑事訴訟法第273 條之1 第1 項、第299 條第1
項前段，刑法第277 條第1 項、第41條第1 項前段，刑法施行法
第1 條之1 第1 項、第2 項前段，判決如主文。
本案經檢察官蔡景聖到庭執行職務。
中    華    民    國   100    年    12    月    14    日
                  刑事第二十一庭法  官  王瑜玲
以上正本證明與原本無異
如不服本判決應於送達後10日內向本院提出上訴狀
                                書記官  林君縈
中    華    民    國   100    年    12    月    14    日
附錄本案論罪科刑法條全文：
中華民國刑法第277條
（普通傷害罪）
傷害人之身體或健康者，處3 年以下有期徒刑、拘役或1 千元以
下罰金。
犯前項之罪因而致人於死者，處無期徒刑或7 年以上有期徒刑；
致重傷者，處3 年以上10年以下有期徒刑。